臺灣新北地方法院三重簡易庭裁定
111年度重秩字第103號
移送機關    新北市政府警察局三重分局

被移送人    許紘銘


上列被移送人因違反社會秩序維護法案件，經移送機關於以民國
111年8月2日新北警重刑字第1113850088號移送書移送審理，本
院裁定如下：
    主  文
一、許紘銘無正當理由攜帶具有殺傷力之器械，處罰鍰新臺幣
    9,000元。
二、扣案之彈簧刀1把沒入。
    事 實 理 由 及 證 據
一、被移送人於下列時、地有違反社會秩序維護法之行為：
　㈠時間：民國111年6月7日18時30分許。
　㈡地點：新北市○○區○○路○段000號。
　㈢行為：無正當理由攜帶具有殺傷力之器械彈簧刀。
二、上開事實，有下列之事證明屬實：
　㈠被移送人許紘銘(冒用許紘彰之年籍資料製作筆錄)於警詢時
    之供述。
　㈡被害人黃煜翰、關係人羅宇安之供述。被害人黃煜翰之指認
    犯罪嫌疑人紀錄表。
  ㈢扣押筆錄、扣押物品目錄表及現場照片。
　㈣扣案之彈簧刀1 把。
三、按無正當理由攜帶具有殺傷力之器械、化學製劑或其他危險
    物品者，處三日以下拘留或新臺幣30,000元以下罰鍰，社會
    秩序維護法第63條第1項第1款定有明文。查被移送人許紘銘
    於前揭時地執彈簧刀刺傷被害人黃煜翰之左手上臂，經警方
    獲報到場後，將被移送人許紘銘帶回警局製作筆錄，詎被移
    送人製作筆錄時冒用其胞兄許紘彰之年籍資料，嗣經警員查
    明、被害人黃煜翰指認，持彈簧刀刺傷被害人黃煜翰之人確
    為被移送人許紘銘等情，有被移送人許紘銘、被害人黃煜翰
    、關係人羅宇安於警詢之陳述及現場照片存卷可佐。
四、復查本案查扣之彈簧刀，依其照片所示係屬金屬材質、質地
    堅硬，刀鋒部分明顯可見甚為鋒利，顯屬具有殺傷力之器械
    。本件被移送人稱，在伊與女友李怡葶口角過程中，羅宇安
    與黃煜翰來找李怡葶，當時伊請黃煜翰離開，一氣之下持彈
    簧刀衝向前，並於推擠過程中揮到黃煜翰等語，本院衡諸社
    會通念，一般民眾為驅離他人或與他人發生爭執，縱有口角
    亦無攜帶上開器械之必要，被移送人所為顯有因濫用扣案之
    器械，而對於社會大眾之生命安全及社會安寧產生危害，應
    認被移送人攜帶上開具殺傷力之器械尚難有正當理由，而屬
    違反社會秩序維護法第63條第1項第1款無正當理由攜帶具有
    殺傷力之器械之非行，堪予認定。
五、核被移送人所為，係違反社會秩序維護法第63條第1項第1款
    之行為，應依法論處。本院審酌被移送人違反之動機、手段
    、品行及違反義務之程度等一切情狀，量處如主文所示之處
    罰。
六、又扣案之彈簧刀1把，為被移送人所有，為其自承在卷，且
    係供違反本法行為所用之物，爰依社會秩序維護法第22條第
    3項之規定，併予宣告沒入。
七、依社會秩序維護法第45條第1項、第63條第1項第1款、第22
    條第3項，裁定如主文。
中　　華　　民　　國　　111 　年　　8 　　月　　16　　日
                  三重簡易庭  法  官  王凱俐
以上正本證明與原本無異。
如不服本裁定，得於裁定書送達之翌日起5日內，以書狀敘述理
由，向本庭（新北市○○區○○路0段000號）提出抗告。
中　　華　　民　　國　　111 　年　　8 　　月　　16　　日
                                書記官  李采錡